臺灣臺東地方法院刑事判決　　　　　　　　96年度訴字第27號
公　訴　人　臺灣臺東地方法院檢察署檢察官
被　　　告　乙○○
　　　　　　丙○○
上列被告等因偽造文書等案件，經檢察官提起公訴（95年度偵字
第2732號），被告等於準備程序中就被訴事實為有罪之陳述，本
院合議庭裁定改由受命法官獨任依簡式審判程序審理，並判決如
下:
    主  文
乙○○竊盜，處有期徒刑貳月，如易科罰金，以新臺幣壹仟元折
算壹日；又共同行使偽造私文書，足以生損害於他人，處有期徒
刑陸月，如易科罰金，以新臺幣壹仟元折算壹日；應執行有期徒
刑柒月，緩刑參年。偽造如附表所示特約商店信用卡簽帳單上「
丁○○」署押共拾柒枚均沒收之。
丙○○共同行使偽造私文書，足以生損害於他人，處有期徒刑陸
月，如易科罰金，以新臺幣壹仟元折算壹日，緩刑貳年。偽造如
附表所示特約商店信用卡簽帳單上「丁○○」署押共拾柒枚均沒
收之。
    事  實
一、乙○○於民國95年8月31日9時許，至臺東縣臺東市○○路24
    8號友人黃彥智住處造訪，竟基於意圖為自己不法所有之犯
    意，趁黃彥智不注意時，竊取黃彥智之父丁○○置於客廳辦
    公桌抽屜內之華南銀行信用卡1張，卡號為000000000000000
    0號，得手後未將竊盜經過告知其妻丙○○，另與丙○○共
    同基於偽造私文書後行使及詐欺之犯意聯絡，意圖為2人不
    法之所有，接續於附表所示之時間、地點，赴附表所示之特
    約商店購物，持竊得之丁○○上開華南銀行信用卡，分別在
    信用卡簽帳單上偽造「丁○○」之署押，並交付商店店員行
    使之，致使商店店員誤認其係持卡人丁○○本人而陷於錯誤
    並交付商品或提供服務予乙○○、丙○○，足以生損害於丁○○、各特約商店及華南銀行。嗣因華南銀行向丁○○查詢
    是否於2日內累計刷卡消費金額新臺幣 (下同)86,834 元，
    丁○○方知其信用卡失竊，並報警處理，經調閱特約商店監
    視錄影器紀錄，始查知上情。
二、案經臺東縣警察局臺東分局報請臺灣臺東地方法院檢察署檢
    察官偵查起訴。
    理  由
一、上揭犯罪事實，業據被告乙○○、丙○○於警詢、偵查及本
    院審理時均坦承不諱，核與被害人丁○○於警詢及偵查中指
    訴信用卡失竊之情節相符，證人黃彥智於警詢及偵查中亦證
    述明確，並據證人即各特約商店店員林曉伶、孔秀花、蔣宜
    伶、黃彩銀、蘇志文、陳囿阡、薛淨憶、李書微、徐巧鈴、
    劉娗坊、林信宇、徐伍坤於警詢時證述綦詳，此外，復有華
    南銀行信用卡部偽冒調查組致丁○○之爭議交易明細表2紙
    (見警卷第22頁至第23頁)、現場監視錄影器錄影照片4張 (
    見警卷第20頁至第21頁)、指認口卡13張 (見警卷第24頁至
    第35頁、偵卷第18頁)、簽帳單影本1張 (見警卷第36頁)等
    件附卷可稽，足見被告自白與事實相符，本案事證明確，被
    告犯行洵堪認定，應依法論科。
二、按簽帳單係持卡人所簽署，用以證明所消費之金額，並同意
    依照信用卡使用規定，一經使用或訂購物品，均應按所示之
    全部金額，付款予發卡銀行之文書，屬於持卡人所製作之私
    文書 (最高法院91年度臺上字第4531號判決意旨參照)。次
    按數行為於同時同地或密切接近之時地實施，侵害同一法益
    ，各行為之獨立性極為薄弱，依一般社會健全觀念，在時間
    差距上，難以強行分開，在刑法評價上，以視為數個舉動之
    接續施行，合為包括之一行為予以評價，較為合理 (最高法
    院87年臺上字第3374號判例參照)。核被告乙○○所為，係
    犯刑法第320條第1項普通竊盜罪、第216條、第210條行使偽
    造私文書罪及第339條第1項詐欺取財及第2項詐欺得利罪。
    被告丙○○所為，係犯刑法第216條、第210條行使偽造私文
    書罪及第339條第1項詐欺取財及第2項詐欺得利罪。被告2人
    在2日內，持同一信用卡在臺東縣臺東市鬧區如附表所示之
    各特約商店就信用卡消費簽帳單上為接續多次簽名署押並盜
    刷信用卡以詐取財物及獲得利益，主觀上當然有自始至終密
    接為偽造私文書、行使偽造私文書及詐欺取財、詐欺得利之
    單一犯意，所為各個舉動不過為犯罪行為之一部，藉由接續
    實施，以完成整個犯罪，是被告2人共同基於單一之偽造私
    文書、行使偽造私文書及詐取財物或詐欺得利之犯意，於附
    表所示密接時間及地點，接續偽造署押、偽造私文書、行使
    偽造私文書及詐欺取財或詐欺得利，分別接續侵害同一之法
    益，其先後多次偽造署押、偽造私文書、行使偽造私文書及
    詐欺取財或得利之行為，係基於單一犯意之決意而接續為之
    ，為接續犯，屬實質上之一罪，應僅論以一罪。且被告等2
    人偽造署押，屬偽造私文書之部分行為，而偽造私文書之低
    度行為，應為行使偽造私文書之高度行為所吸收，均不另論
    罪，應僅論以行使偽造私文書罪。被告夫妻2人就上開行使
    偽造私文書以詐欺取財及詐欺得利之行為間，有犯意聯絡及
    行為分擔，為共同正犯，應依刑法第28條規定論處。又被告
    2 人上開所犯行為同時觸犯行使偽造私文書及詐欺取財或詐
    欺得利2罪，該2罪間具有想像競合犯之關係，應從一重之行
    使偽造私文書罪處斷。被告2人所犯上開行使偽造私文書罪
    ，有犯意聯絡及行為分擔，應依共同正犯論處。另被告乙○○所犯普通竊盜與行使偽造私文書2罪間，其犯意各別、行
    為互殊，應分論併罰。爰審酌被告夫妻犯罪之動機、目的、
     手段，犯罪時所受之刺激及其品性、生活狀況、智識程度
    、犯罪所生之損害，及犯罪後態度等一切情狀，分別量處如
    主文所示刑，就被告乙○○部分定其應執行之刑；另就被告
    丙○○部分，並諭知易科罰金折算標準。又被告2人均未曾
    受有期徒刑以上刑之宣告，有臺灣高等法院被告前案紀錄表
    2 紙附卷可稽，渠等因一時失慮，偶罹刑典，事後已坦承犯
    行，深具悔意，且按時清償華南銀行欠款，經此刑之宣告後
    ，應知警惕而無再犯之虞，本院因認暫不執行其刑為當，予
    以分別宣告緩刑如主文所示，用啟自新。
三、如附表所示各特約商店信用卡簽帳單 (商店收執聯部分)上
    偽造「丁○○」之署名各1枚，共17枚，業據被告供明在卷
    (見本院96年3月15日審判筆錄第4頁)，雖未扣案，惟既不能
    證明已滅失，自均應依刑法第219條規定宣告沒收之。
四、據上論斷，應依刑事訴訟法第273條之1第1項、第299條第1
    項前段，刑法第28條、第320條第1項、第216條、第210條、
    第339條第1項、第2項、第55條、第51條第5款、第74條第1
    項第1款、第219條，刑法施行法第1條之1，判決如主文
本案經檢察官甲○○到庭執行職務。
中　　華　　民　　國　　96　　年　　3 　　月　　29　　日
                  刑事第第二庭    法  官  曾宗欽
 ┌─┬────┬───────┬───┬───────┬─────┬──┐
 │編│犯罪時間│ 犯 罪 地 點  │簽名人│ 消 費 商 店  │ 消費金額 │備考│
 │號│（民國）│              │      │              │ (新臺幣) │    │
 ├─┼────┼───────┼───┼───────┼─────┼──┤
 │1 │95年8月 │臺東縣臺東市正│丙○○│思薇爾內衣店－│288及1305 │詐欺│
 │  │31日14時│氣路234號     │      │正氣店        │元        │取財│
 │  │42分    │              │      │              │          │    │
 ├─┼────┼───────┼───┼───────┼─────┼──┤
 │2 │95年9月 │臺東縣臺東市博│丙○○│全家福鞋業公司│800元     │詐欺│
 │  │1日20時 │愛路406號     │      │－臺東分公司  │          │取財│
 │  │47分    │              │      │              │          │    │
 ├─┼────┼───────┼───┼───────┼─────┼──┤
 │3 │95年9月 │臺東縣臺東市大│丙○○│松泰藥師藥局  │1558元    │詐欺│
 │  │1日20時 │同路162號1樓  │      │              │          │取財│
 │  │56分    │              │      │              │          │    │
 ├─┼────┼───────┼───┼───────┼─────┼──┤
 │4 │95年9月 │臺東縣臺東市中│丙○○│佳菲凡服飾名店│2060元    │詐欺│
 │  │1日21時 │華路1段538號1 │      │              │          │取財│
 │  │20分    │樓            │      │              │          │    │
 ├─┼────┼───────┼───┼───────┼─────┼──┤
 │5 │95年9月 │臺東縣臺東市大│乙○○│南島企業公司  │1000元    │詐欺│
 │  │2日2時21│業路116號1樓  │      │              │          │取財│
 │  │分      │              │      │              │          │    │
 ├─┼────┼───────┼───┼───────┼─────┼──┤
 │6 │95年9月 │臺東縣臺東市開│乙○○│漂亮寶貝小吃部│7700元    │詐欺│
 │  │2日2時53│封街302號     │      │              │          │得利│
 │  │分      │              │      │              │          │    │
 ├─┼────┼───────┼───┼───────┼─────┼──┤
 │7 │95年9月 │臺東縣臺東市開│乙○○│漂亮寶貝小吃部│6600元    │詐欺│
 │  │2日4時32│封街302號     │      │              │          │得利│
 │  │分      │              │      │              │          │    │
 ├─┼────┼───────┼───┼───────┼─────┼──┤
 │8 │95年9月 │臺東縣臺東市大│丙○○│金益銀樓      │25000元   │詐欺│
 │  │2日12時 │同路233號1樓  │      │              │          │取財│
 │  │16分    │              │      │              │          │    │
 ├─┼────┼───────┼───┼───────┼─────┼──┤
 │9 │95年9月 │臺東縣臺東市中│乙○○│興東園大旅社  │3000元    │詐欺│
 │  │3日3時34│山路402號1樓  │      │              │          │得利│
 │  │分      │              │      │              │          │    │
 ├─┼────┼───────┼───┼───────┼─────┼──┤
 │10│95年9月 │臺東縣臺東市大│丙○○│金鑽珠寶金行  │28000元   │詐欺│
 │  │3日10時 │同路187號     │      │              │          │取財│
 │  │55分    │              │      │              │          │    │
 │  │        │              │      │              │          │    │
 ├─┼────┼───────┼───┼───────┼─────┼──┤
 │11│95年9月 │臺東縣臺東市正│丙○○│思薇爾內衣店－│3483元    │詐欺│
 │  │3日11時 │氣路234號     │      │正氣店        │          │取財│
 │  │28分    │              │      │              │          │    │
 ├─┼────┼───────┼───┼───────┼─────┼──┤
 │12│95年9月 │臺東縣臺東市正│丙○○│思薇爾內衣店－│1710元    │詐欺│
 │  │3日11時 │氣路234號     │      │正氣店        │          │取財│
 │  │29分    │              │      │              │          │    │
 ├─┼────┼───────┼───┼───────┼─────┼──┤
 │13│95年9月 │臺東縣臺東市正│丙○○│咪咪福鞋坊    │2900元    │詐欺│
 │  │3日12時 │氣路191號     │      │              │          │取財│
 │  │26分    │              │      │              │          │    │
 ├─┼────┼───────┼───┼───────┼─────┼──┤
 │14│95年9月 │臺東縣臺東市正│丙○○│統大皮鞋店    │350元     │詐欺│
 │  │3日19時 │氣路195號1樓  │      │              │          │取財│
 │  │20分    │              │      │              │          │    │
 ├─┼────┼───────┼───┼───────┼─────┼──┤
 │15│95年9月 │臺東縣臺東市新│丙○○│衣樣加大尺碼服│1080元    │詐欺│
 │  │3日19時 │生路268號2樓  │      │飾店          │          │取財│
 │  │46分    │              │      │              │          │    │
 └─┴────┴───────┴───┴───────┴─────┴──┘
以上正本證明與原本無異。
如不服本判決，應於判決送達後10日內向本院提出上訴狀（須附
繕本）。
「切勿逕送上級法院」
                                    書記官  沈茜庭
中　　華　　民　　國　　96　　年　　3 　　月　　29　　日
附錄本案論罪科刑法條全文：
刑法第210條：
偽造、變造私文書，足以生損害於公眾或他人者，處5年以下有
期徒刑。
刑法第216條：
行使第210條至第215條之文書者，依偽造、變造文書或登載不實
事項或使登載不實事項之規定處斷。
刑法第339條：
意圖為自己或第三人不法之所有，以詐術使人將本人或第三人之
物交付者，處5年以下有期徒刑、拘役或科或併科1,000元以下罰
金。
以前項方法得財產上不法之利益或使第三人得之者，亦同。
前二項之未遂犯罰之。
